【裁判字號】    95,台上,89
【裁判日期】    950105
【裁判案由】    違反森林法
【裁判全文】
最高法院刑事判決                九十五年度台上字第八九號
    上  訴  人  甲○○
                        7號
上列上訴人因違反森林法案件，不服台灣高等法院花蓮分院中華
民國九十四年十一月三日第二審判決（九十四年度上易字第一０
七號，起訴案號：台灣台東地方法院檢察署九十三年度偵字第三
二八號），提起上訴，本院判決如下：
    主  文
上訴駁回。
    理  由
按刑事訴訟法第三百七十七條規定，上訴於第三審法院，非以判
決違背法令為理由，不得為之。是提起第三審上訴，應以原判決
違背法令為理由，係屬法定要件。如果上訴理由狀並未依據卷內
訴訟資料，具體指摘原判決不適用何種法則或如何適用不當，或
所指摘原判決違法情事，顯與法律規定得為第三審上訴理由之違
法情形，不相適合時，均應認其上訴為違背法律上之程式，予以
駁回。本件原判決撤銷第一審不當之判決，仍處上訴人甲○○結
夥二人以上竊取森林主產物，為搬運贓物，使用車輛累犯罪刑。
已詳認定犯罪事實之依據及憑以認定之理由，並對上訴人否認
犯罪之辯詞，如何不足採信，均已依據卷內資料予以指駁及說明
，從形式上觀察，原判決並無任何違背法令之處。查森林係指林
地及其群生竹、木之總稱。而所謂森林主產物，依國有林林產物
處分規則第三條第一款之規定，係指生立、枯損、倒伏之竹木及
餘留之根株、殘材而言。是森林主產物，並不以附著於其生長之
土地，仍為森林構成部分者為限，尚包括已與其所生長之土地分
離，而留在林地之倒伏竹、木、餘留殘材等，至其與所生長土地
分離之原因，究係出於自然力或人為所造成，均非所問。他人盜
伐後未運走之木材，仍屬於林地內之森林主產物。森林法第五十
條第一項所定竊取森林主、副產物之竊取云者，即竊而取之之謂
，並不以自己盜伐為限，縱令係他人盜伐而仍在森林內，既未遭
搬離現場，自仍在管理機關之管領力支配下，如予竊取，仍為竊
取森林主產物，應依森林法之規定論處。本件縱不採用上訴人於
偵查中之自白及共犯賴玩宋於偵查初訊之供述。惟查獲之牛樟木
四支，既係賴玩宋、潘玨文以鏈鋸切割完成，通知上訴人駕駛貨
車搬運下山，依上開說明，上訴人與賴、潘三人仍屬共同竊取森
林主產物之正犯。原審未傳訊賴、潘二人踐行交互詰問程序，於
判決無影響，不得執為適法上訴第三審之理由。上訴意旨置原判
決之論於不顧，徒對於判決無影響事項，任意指摘，難謂已符
合首揭法定上訴要件，其上訴違背法律上之程式，應予駁回。
據上論結，應依刑事訴訟法第三百九十五條前段，判決如主文。
中    華    民    國  九十五  年    一    月    五    日
                      最高法院刑事第三庭
                          審判長法官  謝  家  鶴
                                法官  花  滿  堂
                                法官  陳  世  淙
                                法官  洪  佳  濱
                                法官  郭  毓  洲
      本件正本證明與原本無異
                                      書  記  官
中    華    民    國  九十五  年    一    月   十七   日
                                               Ｒ


司法院資訊處製作；財團法人民間司法改革基金會備份。
